【裁判字號】    92,易,213
【裁判日期】    920929
【裁判案由】    違反動產擔保交易法
【裁判全文】
臺灣雲林地方法院刑事裁定                          九十二年度易字第二一三號
    公  訴  人  臺灣雲林地方法院檢察署檢察官
    被      告  甲○○
右列被告因違反動產擔保交易法案件，經檢察官聲請簡易判決處刑（九十一年度偵字
第二二０九號），本院斗六簡易庭認不宜以簡易判決處刑，而移由本院普通庭審理，
本院裁定如左：
    主    文
檢察官應於本裁定送達後陸拾日內補正下列事項：(一)被告甲○○遷移系爭標的物之證
據及證明方法，(二)被告意圖不法之利益之證據及證明方法。
    理    由
一、按檢察官就被告犯罪事實，應負舉證責任，並指出證明之方法。法院於第一次審
    判期日前，認為檢察官指出之證明方法顯不足認定被告有成立犯罪之可能時，應
    以裁定定期通知檢察官補正；逾期未補正者，得以裁定駁回起訴，刑事訴訟法第
    一百六十一條第一項、第二項定有明文。又動產擔保交易之債務人，意圖不法之
    利益，將標的物遷移、出賣、出質、移轉、抵押或為其他處分，致生損害於債權
    人者，處三年以下有期徒刑、拘役或科或併科六千元以下之罰金，動產擔保交易
    法第三十八條亦定有明文。
二、本件檢察官以被告甲○○於民國八十九年一月十四日，以動產擔保交易附條件買
    賣之方式，向大同股份有限公司（下稱大同公司）虎尾分公司購買電視機一台，
    總價新台幣（下同）二萬二千零五十元（聲請簡易判決處刑書誤載為二萬零五十
    元），被告除支付頭期款一千一百五十元外，餘款約定每月支付一千九百元，並
    約定上開電視機放置地點為雲林縣斗六市○○路三四七巷三十弄三十九號九樓，
    詎被告僅支付四期後即拒不付款，因認被告涉犯動產擔保交易法第三十八條之罪
    嫌。並以(1)告發人蔡環如之指訴，(2)動產擔保交易附條件買賣繳款保證書一紙，
    (3)被告住居所遷移約定地點等為證。
三、惟查：被告於偵查中已否認有購買上開電視機，並辯稱：他是買冰箱，當初房子
    是租的，沒有把東西搬走（見偵卷第一九頁反面）。故被告是否有買系爭電視機
    、該物是否遷移不明、被告主觀上有無不法利益之意圖等犯罪構成要件事實，檢
    察官負有舉證責任。而告發人蔡環如之指訴及動產擔保交易附條件買賣繳款保證
    書一紙，充其量僅能證明被告與大同公司間就系爭電視機，確有附條件買賣關係
    存在，及被告未依約繳付貸款等事實。至於被告將電視機遷移之事實，及被告主
    觀上是否有不法利益之意圖，檢察官並未舉證及指出證明之方法。亦即在現有所
    舉出之證據及指出之證明方法，不足以讓本院相信被告有將系爭電視機遷移、出
    賣、出質、移轉、抵押或為其他處分，及被告主觀上有不法利益之意圖，而有成
    立動產擔保交易法第三十八條之罪之可能。爰於第一次審判期日前，依刑事訴訟
    法第一百六十一條第二項，裁定如主文。
中      華      民      國    九十二    年      九      月    二十九    日
         臺灣雲林地方法院刑事第一庭
                                             審判長法  官  康  樹  正
                                                   法  官  劉  國  賓
                                                   法  官  許  佩  如
右正本證明與原本無異。
如不服本裁定，應於裁定送達後五日內向本院提出抗告狀。
                                                   書記官  張  菀  純
中      華      民      國    九十二    年      九      月    二十九    日


司法院資訊處製作；財團法人民間司法改革基金會備份。
